臺灣臺南地方法院臺南簡易庭民事判決
110年度南小字第1505號
原      告  新安東京海上產物保險股份有限公司台南分公司

法定代理人  曾淑惠  
訴訟代理人  徐聖弦  
            陳韋志  
            謝明龍  
            蔡志宏  
被      告  莊岱杰  
上列當事人間請求侵權行為損害賠償事件，本院於民國110年10
月27日言詞辯論終結，判決如下：
    主    文
被告應給付原告新臺幣25,944元，及自民國110年7月20日起至清
償日止，按週年利率百分之5計算之利息。
原告其餘之訴駁回。
訴訟費用新臺幣1,000元，由被告負擔新臺幣950元，餘由原告負
擔。
本判決原告勝訴部分得假執行。
    事實及理由
壹、程序方面：
　　被告經合法通知，無正當理由未於言詞辯論期日到場，核無
    民事訴訟法第386條各款所列情形，爰依原告之聲請，由其
    一造辯論而為判決。
貳、實體方面：
一、原告主張：被告於民國110年2月12日13時30分許，駕駛車牌
    號碼000-0000號自用小客車，沿臺南市安南區府安堤頂道路
    由東南往西北方向行駛，於行經該路與府安路3段路口時，
    因超車時未注意進行間隔及車前狀況，而自後追撞前方停等
    紅燈之訴外人林明豐駕駛之車牌號碼00-0000號自用小客車
    ，同時亦擦撞對向車道沿府安路3段由西往東方向駛入府安
    堤頂道路、由原告所承保、訴外人石政育所有及駕駛之車牌
    號碼000-0000號自用小客車（下稱系爭車輛），致系爭車輛
    受有損害，被告應負全部肇事責任（下稱系爭事故）。系爭
    車輛送修後，支出修復費用新臺幣（下同）27,438元（含零
    件費用6,940元、鈑金及工資費用4,700元、烤漆費用15,798
    元）。原告已依約賠付上開修繕費用，爰依侵權行為法律關
    係及保險法第53條規定，請求被告賠償上開金額等語。並聲
    明：被告應給付原告27,438元，及自起訴狀繕本送達翌日起
    至清償日止，按週年利率百分之5計算之利息。
二、被告經合法通知，未於言詞辯論期日到場，亦未提出書狀為
    任何聲明或陳述。　　　　
三、得心證之理由：
　㈠按因故意或過失，不法侵害他人之權利者，負損害賠償責任
    ；汽車、機車或其他非依軌道行駛之動力車輛，在使用中加
    損害於他人者，駕駛人應賠償因此所生之損害，民法第184
    條第1項前段、第191條之2前段分別定有明文。再按被保險
    人因保險人應負保險責任之損失發生，而對於第三人有損失
    賠償請求權者，保險人得於給付賠償金額後，代位行使被保
    險人對於第三人之請求權。但其所請求之數額，以不逾賠償
    金額為限，保險法第53條第1項亦規定甚明。
　㈡原告主張其所承保之系爭車輛於前開時地遭被告超車不慎於
    路口處自對向碰撞，致系爭車輛受有損害，經送廠修復後，
    支出修復費用27,438元（含零件費用6,940元、鈑金及工資
    費用4,700元、烤漆費用15,798元），原告已依保險契約悉
    數理賠被保險人等情，業據提出行車執照、駕駛執照、道路
    交通事故當事人登記聯單、交通事故現場勘驗圖、估價單、
    修復照片、發票等件為證（調字卷第19至29頁），並經本院
    職權向臺南市政府警察局第三分局調取系爭事故相關資料在
    卷可稽（調字卷第45至89頁）。被告對於原告主張之上開事
    實，已於相當時期受合法之通知，未於言詞辯論期日到場，
    亦未提出任何書狀或證據資料為爭執，依民事訴訟法第280
    條第3項前段準用同條第1項之規定，應視同自認。綜合上開
    證據調查結果，堪信原告主張為真實。　　
　㈢按汽車行駛時，駕駛人應注意車前狀況及兩車並行之間隔，
    並隨時採取必要之安全措施；雙黃實線設於路段中，用以分
    隔對向車道，並雙向禁止超車、跨越或迴轉，道路交通安全
    規則第94條第3項及道路交通標誌標線號誌設置規則第149條
    第1項第8款分別定有明文。被告於前開時地駕駛汽車，自應
    注意遵守上述道路交通安全規定。系爭事故發生時，被告因
    欲超越前方同一車道之車輛，而違規跨越雙黃實線進入對向
    車道，擦撞對向車道之系爭車輛，有現場照片及交通事故現
    場現場圖可參（調字卷第51至53、81頁），顯係被告行駛時
    未注意車前狀況及兩車並行之間隔，違規跨越雙黃實線，致
    擦撞對向車道之系爭車輛，造成系爭車輛受有損害，而依當
    時天候晴、日間自然光線、柏油道路乾燥無缺陷、無障礙物
    、視距良好（調字卷第85頁），並無不能注意之情事，被告
    之行為顯有應注意而不注意之過失至明。被告就系爭事故應
    負全部之過失責任，且應負損害賠償責任，堪可認定。
　㈣次按依民法第196條請求賠償物被毀損所減少之價額，得以修
    復費用為估定之標準，但以必要者為限，如修理材料以新品
    換舊品，應予折舊（最高法院77年度第9次民事庭會議決議
    可資參考）。原告主張系爭車輛因系爭事故所受損害，支出
    修復費用27,438元（含零件費用6,940元、鈑金及工資費用4
    ,700元、烤漆費用15,798元），其中零件費用既係以新零件
    更換被毀損之舊零件，自應將折舊予以扣除。依行政院所頒
    固定資產耐用年數表及固定資產折舊率之規定，非運輸業用
    客車之耐用年數為5年，依定率遞減法每年折舊千分之369，
    並以1年為計算單位，其使用期間未滿1年者，按實際使用之
    月數相當於全年之比例計算之，不滿1月者，以1月計。查系
    爭車輛係109年8月出廠（調字卷第19頁），自出廠日迄系爭
    事故發生時即110年2月12日，已使用7個月（不滿1月者，以
    1月計），則零件扣除折舊後之費用估定為5,446元【計算式
    ：第1年折舊值6,940元×0.369×(7/12)＝1,494元（元以下四
    捨五入）；第1年折舊後價值6,940元－1,494元＝5,446元】；
    至鈑金及工資費用4,700元、烤漆費用15,798元部分，則無
    需依資產耐用年限予以折舊。是系爭車輛因系爭事故所支出
    之修復費用為25,944元（計算式：零件費用5,446元+鈑金及
    工資費用4,700元+烤漆費用15,798元＝25,944元）。
四、綜上所述，原告依據侵權行為損害賠償之法律關係及保險法
    第53條第1項之規定，請求被告給付原告25,944元，及自起
    訴狀繕本送達翌日即110年7月20日（該書狀繕本於110年7月
    19日送達被告住所地，由被告同居人收受，依民事訴訟法第
    137條第1項規定，發生送達效力，調字卷第95頁）起至清償
    日止，按週年利率百分之5計算之利息，應予准許；逾此範
    圍之請求，即屬無據，應予駁回。
五、本件訴訟費用為原告支出之第一審裁判費1,000元，本院審
    酌兩造之勝敗比例，依民事訴訟法第436條之19，確定訴訟
    費用之負擔如主文第3項所示。
六、本件原告勝訴部分，係屬民事訴訟法第436條之8第1項規定
    適用小額訴訟程序所為被告敗訴之判決，爰依同法第436條
    之20規定，就原告勝訴部分依職權宣告假執行。　　
七、訴訟費用負擔之依據：民事訴訟法第79條。　
中　　華　　民　　國　　110 　年　　11　　月　　10　　日
                    臺南簡易庭  法  官  陳䊹伊
以上正本係照原本作成。
如不服本判決，應於送達後20日內，向本院提出上訴狀並表明上
訴理由，如於本判決宣示後送達前提起上訴者，應於判決送達後
20日內補提上訴理由書（須附繕本）。
對於小額程序之第一審判決之上訴，非以其違背法令之理由，不
得為之。且上訴狀內應記載表明（一）原判決所違背之法令及其
具體內容。（二）依訴訟資料可認為原判決有違背法令之具體事
實。
中　　華　　民　　國　　110 　年　　11　　月　　10　　日
                                書記官  王美韻